---
title: "toMerge"
author: "JeonJunho"
date: "2023-06-02"
output: html_document
---

```{r setup, include=FALSE}
knitr::opts_chunk$set(echo = TRUE)
```

##### Data Load and Declare its notation

```{r, echo=FALSE,message=FALSE,error=FALSE,warning=FALSE}
library(tidyverse)
library(forecast)
library(GGally)
library(car)
# Data Load
CancerData <- read.csv("C:/Users/p5682/Documents/Multivariate_Statistics_and_Lab/Cancer_data.csv", stringsAsFactors = T)
CancerData <- CancerData[,-33]
CancerM <- CancerData[CancerData$diagnosis=="M",]
CancerB <- CancerData[CancerData$diagnosis=="B",]
meanRange <- 3:12
seRange <- 13:22
worstRange <- 23:32
totalRange <- 3:32
variNames <- colnames(CancerData)[meanRange] %>% substr(., 0, nchar(.) -5)

```

수업 시간에 배운 내용을 토대로 분석하고자 하였음.
수업에서는 MVN인 dataset에 대해 classification을 진행하는 방식을 배웠으므로,

1. 주어진 Dataset이 normal인지 확인

2. 해당 Daset이 normal이 아니면, normalize

3. 수업 내용을 바탕으로 최적 ECM_rule을 작성

4. Cross Validation을 통해 효율성 확인



### 1. 주어진 Dataset이 normal인지 확인

```{r, echo=FALSE}
mal.p.value <- c()
for(i in totalRange){
    mal.p.value <- c(mal.p.value,
                     nortest::ad.test(CancerM[,i])$p.value)
}
# mal.p.value %>% round(3)
benign.p.value <- c()
for(i in totalRange){
    benign.p.value <- c(benign.p.value,
                     nortest::ad.test(CancerB[,i])$p.value)
}
# benign.p.value %>% round(3)
CancerNormT <- tibble(
    variableName = colnames(CancerData[,3:32]),
    mal.p.value, benign.p.value,
)
CancerNormT
```

정규성 검정의 p.value가 0.05 이상인 variable 확인

```{r, echo=FALSE,message=FALSE}
###### Visualize Normality Test Result
CancerNormT %>%
    pivot_longer(cols = 2:3, names_to = "group",
                 values_to = "p.value") %>%
    ggplot(aes(x = p.value, fill = group)) +
    geom_histogram() +
    geom_vline(xintercept = 0.05, linetype = "dashed") +
    facet_grid(~group)
# 대부분 normal을 따르지 않음.
CancerNormT %>%
    pivot_longer(cols = 2:3, names_to = "group",
                 values_to = "p.value") %>%
    filter(p.value > 0.05)
# 애초에 worst는 norm을 기대도 안했음
# 근데 오히려 normal을 따르는건 worst value임.
# 357, 212개의 n으로는 정규분포로 근사하기 어림도 없는 분포임을 추론할 수 있음

```

주어진 dataset이 normal을 따르지 않음을 알 수 있다. 따라서, normalize를 한 뒤 classification을 진행하려고 한다.

### 2. 해당 Dataset이 normal이 아니면, normalize(transformation)

자료를 정규화할건데, 대표적 transformation method인 BoxCox-변환을 이용하고자 한다.

forecast packages의 BoxCox() 함수를 사용하였다.

```{r, echo=FALSE,message=FALSE}
# CancerM에 대해 transformed value
CancerM_BoxCox <- apply(CancerM[,totalRange], 2, function(x){
    forecast::BoxCox(x, "auto")
})

# CancerM에 대해 normal transform 한 다음 p.value
CancerM_BoxCox_pval <- apply(CancerM_BoxCox, 2, function(x){
    shapiro.test(x)$p.value
})
```

##### After normalize

BoxCox-변환을 통해 정규화 과정을 거친 뒤 실제로 normal을 보이는지 정규성 검정을 진행하였다.

normal과 관련하여 정규성 검정을 할 때, 그 기준은
https://www.ncbi.nlm.nih.gov/pmc/articles/PMC3693611/
이 링크를 참조하여 shapiro.test를 사용하려고 한다.

```{r, message=FALSE,echo=FALSE}
# 변환했는데도 normal이 아니라고 생각되는 경우를 확인
head(CancerM_BoxCox_pval[CancerM_BoxCox_pval<0.05]) %>% round(3)
paste0("Normal이 아닌 변수의 갯수 : ",
length(CancerM_BoxCox_pval[CancerM_BoxCox_pval<0.05]) )
notNormIndx <- which(CancerM_BoxCox_pval<0.05)
```

적지 않은 변수가 BoxCox-변환을 거치고 나서도 normal을 따르지 않음을 알 수 있다.

```{r, message=FALSE,echo=FALSE}
# 그런 경우의 원본 자료 형태
# CancerData[,notNormIndx + 2] %>% ggpairs()
```

해당 변수들의 분포를 확인한 결과, outlier가 존재하는 것처럼 보인다.
따라서 outlier를 제거한 다음에 다시 정규변환을 거치고자 한다.
또한, BoxCox-변환은 양수에 대해서만 적용할 수 있으므로, 음수가 존재하는 variable에 대해서는 실수 전체로 확장시킨 변환인 Yeo-Johnson-변환을 적용하고자 한다.

```{r,message=FALSE,echo=FALSE}
# Outlier 전처리된 자료 불러오기
CancerDataRm <- read.csv("C:/Users/p5682/Documents/Multivariate_Statistics_and_Lab/Cancer_data_removed_outliers.csv", stringsAsFactors = T)
colnames(CancerDataRm)[c(1,32)] <- c("id", "diagnosis")
CancerDataRm <- CancerDataRm[,c(1,32,2:31)]
CancerM_rm <- CancerDataRm[CancerDataRm$diagnosis == "M",]
CancerB_rm <- CancerDataRm[CancerDataRm$diagnosis == "B",]

```

```{r,message=FALSE,echo=FALSE,include=FALSE}
# 1. 변환
CancerM_rm_norm <- apply(CancerM_rm[,totalRange], 2, function(x){
    # case 1. yjPower
    if(sum(x < 0) > 0){
        temp <- boxCox(x~1, family = "yjPower")
        lambda <- temp$x[which.max(temp$y)]
        yjPower(x, lambda)
    } 
    # case 2. Just BoxCox
    else {
        temp <- boxCox(x~1)
        lambda <- temp$x[which.max(temp$y)]
        forecast::BoxCox(x, lambda)
    }
})
CancerM_rm_norm_transformtype <- apply(CancerM_rm[,totalRange], 2, function(x){
    # case 1. yjPower
    if(sum(x < 0) > 0){
        temp <- boxCox(x~1, family = "yjPower")
        lambda <- temp$x[which.max(temp$y)]
        c("yj", lambda)
    } 
    # case 2. Just BoxCox
    else {
        temp <- boxCox(x~1)
        lambda <- temp$x[which.max(temp$y)]
        c("bc", lambda)
    }
})
```

```{r,echo=FALSE}
# 2. nortest
CancerM_rm_normTest <- apply(CancerM_rm_norm, 2, function(x){
    shapiro.test(x)$p.value
})
CancerM_rm_normTest %>% hist()
CancerM_rm_normTest %>% sort() %>% head()
# 모든 transform의 p.value가 크게 나왔으면 좋았겠지만,
# 굳이 억지로 그렇게 할 필요는 없어보임(해석의 문제라던지, 과적합이라던지)
# 이정도에서 만족하고자 함.

```

Malignant group(이하 M)에 대해 정규변환을 실시한 결과, 모든 변수가 잘 정규화됐다.

```{r,include=FALSE}
# ben에 대하여..
# 1. 변환
CancerB_rm_norm <- apply(CancerB_rm[,totalRange], 2, function(x){
    # case 1. yjPower
    if(sum(x <= 0) >= 0){
        temp <- boxCox(x~1, family = "yjPower")
        lambda <- temp$x[which.max(temp$y)]
        yjPower(x, lambda)
    } 
    # case 2. Just BoxCox
    else {
        temp <- boxCox(x~1)
        lambda <- temp$x[which.max(temp$y)]
        forecast::BoxCox(x, lambda)
    }
})
CancerB_rm_norm_transformtype <- apply(CancerB_rm[,totalRange], 2, function(x){
    # case 1. yjPower
    if(sum(x <= 0) >= 0){
        temp <- boxCox(x~1, family = "yjPower")
        lambda <- temp$x[which.max(temp$y)]
        c("yj", lambda)
    } 
    # case 2. Just BoxCox
    else {
        temp <- boxCox(x~1)
        lambda <- temp$x[which.max(temp$y)]
        c("bc", lambda)
    }
})

```

```{r,echo=FALSE}
CancerB_rm_normTest <- apply(CancerB_rm_norm, 2, function(x){
    shapiro.test(x)$p.value
})
CancerB_rm_normTest %>% hist()
CancerB_rm_normTest %>% sort() %>% head() %>% round(3)
paste0("Normal이 아닌 변수의 갯수 : ",
       sum(CancerB_rm_normTest<0.05) )
```

Benign group(이하 B)에 대해서는 잘 정규화가 되지 않았다. 아무래도 음수인 data에 대해 Boxcox based method를 시도하다보니 잘 적용이 되지 않은 모습이다.

```{r, echo=FALSE,include=FALSE}
# Data merge
CancerDataRm_norm <- CancerDataRm
CancerDataRm_norm[,totalRange] <- rbind(CancerM_rm_norm, CancerB_rm_norm) %>%
    as.data.frame(CancerDataRm_norm)
# write.csv(CancerDataRm_norm, file = "C:/Users/p5682/Documents/Multivariate_Statistics_and_Lab/CancerDataRm_normalized.csv", row.names = F)

```

